臺灣嘉義地方法院刑事判決　　　　　　 100年度侵訴字第55號
公　訴　人　臺灣嘉義地方法院檢察署檢察官
被　　　告　蘇慶順
指定辯護人　本院公設辯護人　顏玲玲
上列被告因妨害性自主案件，經檢察官提起公訴（100年度偵字
第4951號），本院判決如下：
    主  文                         
蘇慶順犯乘機性交罪，處有期徒刑參年。  
    犯 罪 事 實      
一、蘇慶順（綽號阿耀）與已成年之A女（姓名年籍均詳卷，警
    卷代號0000-000000）係朋友，於民國100年6月14日20時許
    ，A女與友人至址設嘉義市○○街62-10號，蘇慶順所經營之
    「加勒比海PUB店」飲酒，於100年6月15日3時許，由蘇慶順
    駕駛車牌號碼4316-UL號自用小客車，搭載A女至址設嘉義市
    ○○路之「錢櫃KTV」飲酒，於同日9時許，蘇慶順再搭載A
    女前往址設嘉義市○○路185號之「歐悅汽車旅館」112號房
    間飲酒及休息，於同日9時30分許，蘇慶順竟基於乘機性交
    之犯意，利用A女酒醉不能抗拒之際，脫下A女衣物，親吻A
    女嘴巴、脖子及胸部，並以手撫摸A女胸部及下體，再以右
    手中指進入A女陰道內抽動，A女因酒醉意識不清而無力反抗
    ，只能向蘇慶順表示不要，蘇慶順稍後始行罷手，以此方式
    乘機對於A女為性交1次得逞，於同日12時30分許，由蘇慶順
    駕車搭載A女離去。
二、案經嘉義市政府警察局第一分局報請臺灣嘉義地方法院檢察
    署檢察官偵查起訴。
    理  由
壹、程序事項： 
    按被告以外之人於審判外之言詞或書面陳述，除法律有規定
    者外，不得作為證據。被告以外之人於審判外之陳述，雖不
    符刑事訴訟法第159條之1至第159條之4之規定，而經當事人
    於審判程序同意作為證據，法院審酌該言詞陳述或書面陳述
    作成時之情況，認為適當者，亦得為證據。被告以外之人於
    偵查中向檢察官所為之陳述，除顯有不可信之情況者外，得
    為證據。刑事訴訟法第159條第1項、第159條之5第1項、第
    159條之1第2項分別定有明文。查檢察官、被告蘇慶順及辯
    護人對於證人即被害人A女於警詢時之陳述，及本件認定犯
    罪事實依據之各項傳聞證據，於本院準備程序時同意作為證
    據，本院審酌證據作成時之情況，核無違法取證或其他瑕疵
    ，認為以之作為證據為適當，應有證據能力。又證人A女於
    檢察官依法訊問並命具結之證詞，本院審酌其於陳述時之外
    在環境及情況，並無顯有不可信之情況，從而其此部分之證
    述，亦有證據能力。
貳、實體事項
一、上揭犯罪事實，業據被告於本院審理時坦承不諱（見本院10
    0年度侵訴字第55號卷-下稱本院卷，第37-43頁），並經證
    人A女於警詢及偵查時證述綦詳（見嘉市警一偵字第100000
    2740號卷-下稱警卷，第6-9頁；100年度偵字第4951號卷-下
    稱偵卷，第42-43頁），復有指認照片1張、現場照片8張、
    戴德森醫療財團法人嘉義基督教醫院受理疑似性侵害事件驗
    傷診斷書1份、被告寄送證人A女之簡訊照片28張等在卷可憑
    （見警卷第10、14-17、22頁、偵卷第44-50頁）。又經採集
    證人A女陰道等處檢體鑑定結果，其陰道深部棉棒、內褲採
    樣標示00000000處（主要型別）檢出同一種男性Y染色體DNA
    -STR型別，與被告DNA相符，不排除其來自被告或與其具同
    父系血緣關係之人，有內政部警政署刑事警察局100年8月9
    日刑醫字第1000083226號鑑定書1份附卷可稽（見偵卷第20
    頁），是依上揭補強證據已足資證明被告於本院審理時所為
    之任意性自白，核與事實相符，本件事證明確，被告之犯行
    堪予認定。
二、論罪科刑部分：
  (一)按刑法第221條第1項強姦罪、第224條第1項強制猥褻罪，與
    第225條第1項乘機姦淫罪、同條第2項乘機猥褻罪，其主要
    區別在於犯人是否施用強制力及被害人不能抗拒之原因如何
    造成，為其判別之標準。如被害人不能抗拒之原因，為犯人
    所故意造成者，應成立強姦罪或強制猥褻罪。如被害人不能
    抗拒之原因，非出於犯人所為，且無共犯關係之情形，僅於
    被害人心神喪失或其他相類之情形不能抗拒時，犯人乘此時
    機以行姦淫或猥褻行為者，則應依乘機姦淫或乘機猥褻罪論
    處。次按刑法第225條第1項乘機姦淫罪，所謂相類心神喪失
    之情形，係指告訴人雖非心神喪失，但受姦淫時，心意模糊
    ，既無同意姦淫之理解，又無抗拒姦淫之能力，如昏暈、酣
    眠、泥醉等是（最高法院71年台上字第1562號判例、73年度
    台上字第2526號判決意旨參照）。
  (二)按刑法第10條第5項第2款規定：「稱性交者，謂非基於正當
    目的所為之下列性侵入行為：二、以性器以外之其他身體部
    位或器物進入他人之性器、肛門，或使之接合之行為。」被
    告以手指進入證人A女陰道內，係屬性交行為。本件被告利
    用證人A女酒醉不能抗拒之際，對證人A女為性交行為，且證
    人A女酒醉不能抗拒之原因，並非被告所故意造成，核被告
    所為，係犯刑法第225條第1項之乘機性交罪。被告以乘機性
    交之犯意，對證人A女實施性侵害，先為乘機猥褻，繼而為
    乘機性交，其中乘機猥褻行為係乘機性交之前置行為，不容
    割裂為2罪之評價，則乘機猥褻之階段行為自應為乘機性交
    行為所吸收，不另論罪。爰審酌被告高中肄業之智識程度，
    與證人A女係朋友，為逞一己性慾而為本件犯行，行為之手
    段，侵害證人A女之性自主權，造成其心靈上難以磨滅之恐
    懼，及被告犯後坦承犯行，惟尚未與證人A女達成和解，暨
    被告父親係輕度肢障之身心障礙人士，被告母親近來受傷行
    動不便，均賴被告扶養，有全生醫院診斷證明書、戶口名簿
    、中華民國身心障礙手冊影本各1份在卷可參（見本院卷第
    20-22頁）等一切情狀，量處如主文所示之刑，以示懲儆。
據上論斷，應依刑事訴訟法第299條第1項前段，刑法第225條第1
項，判決如主文。
本案經檢察官江金星到庭執行職務。  
中    華    民    國   100    年    12    月    30    日
                刑事第二庭  審判長法  官  沈福財
                                  法  官  唐一
                                  法  官  卓春慧
以上正本證明與原本無異。
如不服本判決應於收受判決後10日內向本院提出上訴書狀，並應
敘述具體理由；其未敘述上訴理由者，應於上訴期間屆滿後20日
內向本院補提理由書（均須按他造當事人之人數附繕本）「切勿
逕送上級法院」。告訴人或被害人如對於本判決不服者，應具備
理由請求檢察官上訴，其上訴期間之計算係以檢察官收受判決正
本之日期為準。
中    華    民    國   100    年    12    月    30    日
                                  書記官  劉美娟

附錄本案論罪科刑法條全文：
刑法第225條第1項：
對於男女利用其精神、身體障礙、心智缺陷或其他相類之情形，
不能或不知抗拒而為性交者，處3年以上10年以下有期徒刑。